臺灣高等法院刑事判決
109年度上易字第1781號
上  訴  人  臺灣新北地方檢察署檢察官
被      告  張唯倫


            黃威翔


上列上訴人因被告等妨害自由案件，不服臺灣新北地方法院109
年度審易字第375號，中華民國109年3月31日、109年5月8日第一
審判決（起訴案號：臺灣新北地方檢察署108年度偵字第33488號
），提起上訴，本院判決如下：
    主  文
上訴駁回。    
    理  由
一、按不服地方法院之第一審判決而上訴者，須提出上訴書狀，
    並應敘述具體理由，為上訴必備之程式。倘其上訴書狀已敘
    述理由，但所敘述者非屬具體理由，仍屬不符上訴之法定程
    式，由第二審法院以其上訴不合法律上程式，判決駁回，不
    生定期命補正之問題。此觀刑事訴訟法第350條第1項、第36
    1條、第362條前段及第367條前段之規定自明。且自同法第3
    61條之修法過程以觀，原草案為：「依前項規定提起上訴者
    ，其上訴書狀應敘述理由，並引用卷內訴訟資料，具體指摘
    原審判決不當或違法之事實。其以新事實或新證據為上訴理
    由者，應具體記載足以影響判決結果之理由」，嗣經修正通
    過僅保留「上訴書狀應敘述具體理由」之文字，其餘則刪除
    ，故所稱「具體理由」，並不以其書狀應引用卷內訴訟資料
    ，具體指摘原審判決不當或違法之事實，亦不以於以新事實
    或新證據為上訴理由時，應具體記載足以影響判決結果之情
    形為必要。但上訴之目的，既在請求第二審法院撤銷或變更
    第一審之判決，所稱「具體」，當係抽象、空泛之反面，須
    就不服判決之理由為具體之敘述而非空泛之指摘而言，亦即
    須就其所主張第一審判決有違法或不當之情形，舉出該案相
    關之具體事由足為其理由之所憑，而非徒托空言或漫事指摘
    ；若僅泛言原判決認事用法不當、採證違法或判決不公、量
    刑過重等空詞，而無實際論述內容，即無具體可言（最高法
    院106年第8次刑事庭會議決議意旨參照）。
二、本件被告張唯倫、黃威翔因均犯刑法第305條之恐嚇危害安
    全罪，經原審依刑法第55條想像競合犯之規定從一重處斷，
    且斟酌司法院釋字第775號解釋意旨後，認無依累犯規定對
    被告2人加重其刑之必要，而判處被告張唯倫有期徒刑2月，
    判處被告黃威翔拘役55日，並均諭知易科罰金之折算標準為
    以新臺幣1千元折算1日。原審係依憑被告2人之自白、證人
    即告訴人吳佩季、李傑、證人蔡承翰、張嘉文、許碩宏之證
    述、新北市政府警察局海山分局搜索扣押筆錄、扣押物品目
    錄表、手機暨監視器錄影畫面翻拍照片、查獲現場暨扣案物
    品照片、手機暨監視器錄影檔光碟等證據資料，認定被告2
    人犯前揭罪名，復審酌被告2人為智識成熟之成年人，僅因
    被告張唯倫與告訴人吳佩季間疑有債務糾紛，不思以和平理
    性方式解決，被告張唯倫即夥同被告黃威翔率爾以本案方式
    恫嚇告訴人2人，無視法紀存在，所為應予非難，惟兼衡被
    告2人犯後坦承犯行之態度，又被告張唯倫業與告訴人2人達
    成調解，且取得告訴人2人之原諒，此有原審法院調解筆錄
    影本在卷可查（原審卷第99至100頁），被告張唯倫犯罪所
    生之危害已獲減輕，而被告黃威翔於原審當庭向告訴人2人
    致歉，表示願意和解，然因雙方就賠償金額未能合致而未達
    成和解，並參以其等素行、犯罪之動機、目的、手段、情節
    、均國中畢業之智識程度、家庭經濟狀況勉持之生活狀況、
    本案參與程度及角色分工、告訴人2人所受侵害之程度等一
    切情狀，酌情分別量處上揭罪刑，並依刑法第38條第2項前
    段規定，就本件供犯罪所用之物，為如原判決主文所示沒收
    之諭知。從形式上觀察，原判決均已詳述其所憑證據、認定
    理由及量刑之依據，並無認定事實錯誤、量刑瑕疵或任何違
    背法令之情形。
三、檢察官依循告訴人吳佩季請求提起上訴，理由略以：被告2
    人犯行致告訴人吳佩季在身體、精神等方面受害非輕，原審
    對被告2人僅量處有期徒刑2月、拘役55日，當屬過輕，未能
    使罰當其罪，而違背量刑之內部性界限，自有判決不適用法
    則或適用不當之違背法令事由。爰請撤銷原判決，更為適當
    合法之判決云云。　
四、然按刑之量定，為求個案裁判之妥當性，法律賦予法院裁量
    之權，量刑輕重，屬為裁判之法院得依職權自由裁量之事項
    ，苟其量刑已以行為人之責任為基礎，並斟酌刑法第57條各
    款所列情狀，在法定刑度內，酌量科刑，如無偏執一端，致
    明顯失出失入情形，即不得單就量刑部分遽指為不當或違法
    。原判決就被告2人之犯罪認定及科刑部分之量刑基礎，已
    於判決理由欄內具體說明，業見前述，顯已斟酌刑法第57條
    各款事由而為刑之量定，係以行為人責任為基礎，兼顧對被
    告2人有利與不利之科刑資料，並未逾越法定刑度，亦無違
    背公平正義之精神，客觀上不生濫用裁量權而有量刑畸輕或
    有失衡平之情事，核與罪刑相當原則無悖。本件檢察官不服
    原判決而具狀上訴，形式上雖已敘述前揭上訴理由，惟其上
    訴意旨所指因被告2人犯行致告訴人吳佩季受害非輕等節，
    俱經原審於量刑時予以審酌在內，故檢察官上訴理由僅係複
    述原審業已審酌之事項，並未具體舉出何以原審據此審酌後
    有所謂量刑過輕之違誤。是檢察官上訴意旨無非是徒憑己見
    ，空泛指摘原判決量刑過輕，並未舉出相關之具體事由足為
    其理由之所憑，自難謂已敘明具體理由。從而，揆諸前揭意
    旨，檢察官上訴顯無具體理由而不合法定程式，應予駁回，
    並不經言詞辯論為之。
據上論斷，應依刑事訴訟法第367條前段、第372條，判決如主文
。
中　　華　　民　　國　　109 　年　　9 　　月　　28　　日
　　　　　　　　　刑事第十五庭  審判長法　官  劉興浪
　　　　　　　　　　　　　　　　　    法　官  古瑞君
　　　　　　　　　　　　　　　　　    法　官  陳信旗
以上正本證明與原本無異。
不得上訴。
                                      書記官  董佳貞
中　　華　　民　　國　　109 　年　　9 　　月　　28　　日